# 合并报表的问题

提问人：xiaoxi0410 时间：2017-06-05 19:06:15
请教陈版，A公司持有B公司70%股权，A、B、C公司共同出资设立D公司，A持有D公司21%股权，B持有D公司30%股权，C持有D49%股权。C与AB无关联关系。 那对于A、B单体而言，其持有的D公司，都按照权益法核算。 从整体来看，A+B合计持有D公司51%的股权，可以实现控制D公司。 那A的合并报表，应该将D的资产负债利润，按持股比例并表，若A与D之间存在交易，则按照子公司的模式，将收入成本抵消。
上述处理是否正确？

回答人：chenyiwei
A实际上控制了D的 51 ％表决权，因此在A的个别报表层面，应对D的 21 ％股权投资按成本法核算。B对D的投资如独立具有重大影响的，可按权益法核算。其他基本赞同。